臺灣新竹地方法院交通事件裁定　96年度交聲字第86號
移送　機關　交通部公路總局新竹區監理所新竹市監理站
受處分人即
異　議　人　甲○○
上列受處分人因違反道路交通管理處罰條例案件，對於交通部公
路總局新竹區監理所新竹市監理站於中華民國九十六年三月八日
所為之竹監新四字第裁五一－Ｚ00000000號裁決，聲明
異議，本院裁定如下：
    主  文
異議駁回。
    理  由
一、按汽車行駛於高速公路、快速公路或設站管制之道路，不遵
    使用限制、禁止、行車管制及管理事項之管制規則，而有未
    依規定使用路肩行為者，處汽車駕駛人新臺幣（下同）三千
    元以上六千元以下罰鍰，道路交通管理處罰條例第三十三條
    第一項第九款定有明文，而汽車駕駛人駕駛汽車違反道路交
    通管理處罰條例第三十三條規定者，除應依該條所規定之罰
    鍰處罰外，並予記違規點數一點，道路交通管理處罰條例第
    六十三條第一項第一款亦定有明文。
二、原處分意旨略以：受異議人即受處分人甲○○於民國九十五
    年七月二十二日十八時二十二分許，駕駛車號Ｐ五－六一八
    ０號自用小客車，行駛在國道三號高速公路北向中和入口匝
    道處，違規於匝道路肩行駛，為內政部警政署國道公路警察
    局第六警察隊員警異議人有違反前揭道路交通管理處罰條例
    第三十三條第一項第九款規定之行為，當場舉發，異議人於
    遭攔檢後，不服舉發事實，亦拒絕簽收上開舉發單，經舉發
    警員告知義務及應到案日期予異議人知悉，異議人未按規定
    於應到案期限內繳納罰鍰，亦未向處罰機關陳述意見，原處
    分機關遂依道路交通管理處罰條例第三十三條第一項第九款
    、第六十三條第一項第一款（處分機關漏載第一款）、違反
    道路交通管理事件統一裁罰基準表之規定，於九十六年三月
    八日逕行裁處異議人罰鍰六千元，並記違規點數一點。
三、訊據異議人固不否認有於前述時間駕駛前述車輛，行經前述
    地點之事實，惟否認有何違反道路交通管理處罰條例規定之
    行為，辯稱：當時是塞車時間，有兩列車同時要匯入同一車
    道，當時我就是要與我右邊的車輛匯入同一車道，因此我行
    駛外側要與右邊的匝道車輛進入入口匝道，我的左邊剛好也
    有一台車輛要從內側超車，警察看到我與另一台車併排，就
    認定我違規行使路肩，我當時是依序跟著前面的車要進入匝
    道，我的左後方有一台車要插進來，所以我就要靠右邊，但
    是我靠右邊也已經進入匯道，我認為我沒有行駛路肩等語。
四、經查：
（一）本件異議人於前述時、地駕駛上開重型機車，為舉發單位
      內政部警政署國道公路警察局第六隊警員以當場攔停之方
      式予以舉發等情，有上開舉發單、裁決書各一紙在卷可稽
      ，且經證人即攔停及掣單舉發異議人之警員乙○○、賴順
      漢到庭證述明確，並為異議人所不否認，堪認為真。
（二）證人即舉發警員乙○○於本院訊問時具結證述：當時異議
      人駕駛車輛由台六四線高架行駛過來，當時二條匝道都塞
      車，單線匝道原本就是一部接一部依序前進，我們看到異
      議人所駕車輛靠外側路肩一直行駛過來，他還沒越過槽化
      線時我們就已看到他，我們站的位置是可以很清楚看到那
      個車道的整個車道路況，當時與我巡邏的警員也在車內一
      起目睹，當時只有發現異議人違規行駛路肩，異議人之前
      並無其他違規之人，也沒有看到異議人有被什麼車擠到的
　    情況，只有看到他沿路走路肩過來等語（參本院九十六年
      五月十八日訊問筆錄）；證人即當時一同執勤之警員賴順
      漢則具結證稱：那是一個平面入口及高架入口匯流的一個
　    匝道，我們發現自小客車Ｐ五－六一八０號違規行駛高架
      入口的路肩，並停在槽化線上，因為當時二個匝道都已停
      滿車輛，而二個匝道都是單車道行駛，當時是由我駕駛警
      車並由我持指揮棒至窗戶向異議人攔停，我們攔停當時異
      議人的前、後面都沒有違規車輛，我們請異議人提出證件
      後，他表示那個地方他可以走，我還有跟他說那裡是單車
      道的匝道，只能有一台車輛行駛，異議人的內側就是正常
      車道，反而是異議人超車從人家正常車道的右邊過來，我
　    看到異議人時他就是整台車整個匝道一路走路肩過來等語
      （參本院九十六年六月二十九日訊問筆錄）。衡諸證人即
      上開攔停及掣單之舉發警員乙○○、賴順漢均為執法人員
      ，與異議人素不相識，本無仇隙，當日又係執行勤務，並
      無設詞誣陷異議人之動機及理由，且異議人上開違規行為
      乃有二名警員同時目睹，亦可排除僅有警員一員目睹及攔
      檢時，或有誤判可能之情形發生，此外，復有證人提出之
      勤務分配表一紙、照片二張在卷可查，綜上，異議人之上
      開違規行為，已堪認定。
（三）異議人雖為前揭辯解，惟綜合其於異議狀內已稱其駕駛車
      輛行駛該車道「外側」欲與右方另一方向而來之車道共同
      匯入同一匝道等語，其於本院訊問時復稱其靠「右邊」行
      駛欲匯入匝道，不知道有無壓到線等語，佐以證人即警員
      賴順漢上揭「異議人的內側就是正常車道，是異議人超車
      從人家正常車道右邊過來」之證述觀察，顯然異議人確有
      駕車行駛在路肩之違規行為，否則該處為單線車道，若係
      併排行駛，即有一部車輛將會行駛到路肩上，異議人若係
      正常行駛在車道上，則依序魚貫前進即可與右方車道匯合
      至同一匝道，異議人何需多此一舉往車道外側行駛，讓自
      己車輛越過路面邊線，反成為路肩行駛之違規人？再者，
      異議人左後方若有違規欲插入之車輛，則該費心如何進入
      正常車道的是該違規欲插入之車輛之駕駛人，該防範突然
      插入車道內而恐造成危險的是異議人後方正常駕駛之人，
      皆非是在前方正常行駛的異議人，異議人何需擔心左後方
      之車輛是否欲插入其行駛之車道內？又縱異議人擔心左後
      方插入之車輛，何以是將自己車輛駛出邊線之外？是異議
      人顯然非正常駕駛之人，綜合判斷異議人顯係因見右方有
      匯入之車道，為圖方便而行駛路肩，以便匯入同一匝道時
      剛好係行駛在匝道之車道內，異議人其後於本院訊問時又
      改稱其與該車輛並非併排，幾乎是一前一後云云，亦無法
      解釋何以其需將車輛行駛在路肩上，其所辯稱合理化其之
      所以「靠右」或「在外側」行駛之理由皆與其行為不相符
      合，無法採信。異議人另辯稱該二車道有高度落差，警員
      在較低處之平面路口無法看到其在高架車道之違規行為云
      云，惟證人即警員乙○○、賴順漢皆證述其二人所處位置
      可明顯看到異議人一路自路肩行駛過來等語，已如前述，
      且其二人與異議人素不相識，本無仇隙，並無設詞誣陷異
      議人之動機及理由，亦已如前述，則異議人前揭辯解應係
      臆測之詞，亦無法為有利於異議人之認定。
五、綜上所述，異議人確有於前述時間在匝道路肩行駛之違規行
    為，從而原處分機關依前揭道路交通管理處罰條例第三十三
    條第一項第九款、同條例第六十三條第一項第一款及違反道
    路交通管理事件統一裁罰基準表之規定，裁處異議人罰鍰六
    千元，核無違誤，本件異議為無理由，應予駁回。
六、應依道路交通案件處理辦法第十九條，裁定如主文。
中　　華　　民　　國　　96　　年　　7 　　月　　24　　日
                      交通法庭 法　官　楊麗文
以上正本證明與原本無異。
如不服本裁定，應於裁定送達後五日內向本院提出抗告狀。
中　　華　　民　　國　　96　　年　　7 　　月　　24　　日
                               書記官　蕭惠婷
